# 子公司破产，合并报表母公司应收账款问题

提问人：qq85561410 时间：2018-06-09 19:40:28
子公司进入破产清算，母公司对子公司的应收账款在个别报表中已全额计提坏账，合并报表这时还需要转回坏账吗？应收应付还抵消么？

回答人：chenyiwei
如果母公司以普通债权人身份参与破产清算过程，且预计该子公司在破产程序结束后无剩余净资产可供分配，则自该子公司被法院指定的破产管理人接管之日起该子公司不再纳入合并报表范围，相应地该笔应收款项也不再进行内部往来抵销，但需谨慎计提坏账准备（很多情况下是全额计提）。